【裁判字號】    92,簡上,177
【裁判日期】    920828
【裁判案由】    賭博
【裁判全文】
臺灣臺南地方法院刑事判決                        九十二年度簡上字第一七七號
    公  訴  人  臺灣台南地方法院檢察署檢察官
    上 訴 人即
    被      告  甲○○○
右列上訴人因賭博案件，不服本院九十二年度營簡字第三五三號中華民國九十二年七
月十四日第一審判決（聲請案號：九十二年度偵字第六一三九號），提起上訴，本院
管轄之第二審合議庭判決如左：
    主  文
上訴駁回。
甲○○○緩刑貳年。
    事  實
一、甲○○○與綽號「和仔」之不詳姓名成年男子共同基於意圖營利之概括犯意，自
    民國九十二年三月初起，由「和仔」擔任「組頭」，甲○○○擔任「樁腳」，連
    續提供甲○○○在台南縣麻豆鎮北勢寮十七號住處，經營俗稱六合彩賭博，聚集
    不特定多數人在該處簽賭下注。其方式計有「臺號」、「特尾」、「二星」、「
    三星」、「四星」等，核對香港政府發行每星期二、四開獎之六合彩中獎號碼賭
    博財物，如有簽中可得倍數不等彩金，如未簽中則簽賭金歸組頭「和仔」所有，
    每簽賭一支新台幣（下同）八十元到九十元不等，甲○○○自其所招攬每一簽賭
    號碼抽取一至三元不等以牟利。嗣經警持臺灣臺南地方法院簽發之搜索票，於九
    十二年五月二十七日十七時四十分許，在上址之住處搜索而查獲上開賭博情事，
    並扣得小張簽單二十八紙、大張簽單五紙、倍數表二紙、六合彩臺港開獎號碼表
    及臺灣樂透彩券開獎號碼表各一紙、最新六合彩樂透手冊一本等物。
二、案經台南縣警察局麻豆分局報告臺灣臺南地方法院檢察署檢察官偵查終結，聲請
    以簡易判決處刑。
    理  由
一、查右揭犯罪事實，業據被告甲○○○於警訊及檢察署偵查中坦承不諱，並有小張
    簽單二十八紙、大張簽單五紙、倍數表二紙、六合彩臺港開獎號碼表及臺灣樂透
    彩券開獎號碼表各一紙、最新六合彩樂透手冊一本等物扣案可稽，足認被告偵查
    中之自白確與事實相符，其事證明確，被告另於本院審理中空口否認犯行並非可
    採，其犯行堪予認定，
二、核被告所為，係犯刑法第二百六十六條第一項之普通賭博罪、第二百六十八條之
    意圖營利，提供賭博場所及聚眾賭博罪。被告與「和仔」有犯意之聯絡及行為之
    分擔，應依共同正犯論處。被告於各該期香港政府六合彩開獎前之多次供給賭博
    場所，聚眾賭博，或與賭徒對賭，均係基於一個賭博犯意之決定，達成其同一犯
    罪之各個舉動，應屬法律概念之一接續行為。又其先後經營多期，時間緊接，犯
    罪構成要件相同，顯均係出於概括之犯意為之，所犯上開三罪均為連續犯，應依
    刑法第五十六條之規定分別以一罪論。被告以一行為觸犯上開三罪名，為想像競
    合犯，應從情節較重之意圖營利聚眾賭博罪處斷。末按如事實欄所扣之物，皆係
    供犯罪所用之物，且屬被告所有，依刑法第三十八條第一項第二款之規定宣告沒
    收。
三、原審以被告犯行明確，依刑事訴訟法第四百四十九條第一項前段、第四百五十條
    第一項、第四百五十四條第二項，刑法第二十八條、第五十六條、第二百六十八
    條、第二百六十六條第一項前段、第五十五條、第四十一條第一項前段、第三十
    八條第一項第二款，罰金罰鍰提高標準條例第一條前段、第二條，量處有期徒刑
    四月，並諭知如易科罰金，以銀元三百元折算一日，且將扣案之如事實欄所示之
    物宣告沒收，認事用法，核無不合，量刑亦屬妥適。被告上訴意旨指摘原判決量
    刑過重，求予撤銷改判，為無理由，應予駁回。復查被告前未曾受有期徒刑以上
    刑之宣告，有本院被告全國前案紀錄表可稽，其經此刑之宣告後，應知警惕，而
    無再犯之虞，本院因認暫不執行其刑為適當，一併予以宣告緩刑貳年，以勵自新
    。
據上論斷，應依刑事訴訟法第四百五十五條之一第一項、第三項、第三百六十八條，
刑法第七十四條第一款，判決如主文。
中      華      民      國      九十二      年    八    月    二十八    日
                              臺灣臺南地方法院刑事第三庭
                                  審判長法  官  蘇義洲
                                        法  官  徐文瑞
                                        法  官  陳燁真
右正本證明與原本無異
本件不得上訴
                                        書記官  岑  玢
中      華      民      國      九十二      年    八    月    二十八    日
附錄本案論罪科刑法條全文：
刑法第二百六十六條第一項
  在公共場所或公眾得出入之場所賭博財物者，處一千元以下罰金。但以供人暫時娛
  樂之物為賭者，不在此限。
刑法第二百六十八條
  意圖營利，供給賭博場所或聚眾賭博者，處三年以下有期徒刑，得併科三千元以下
  罰金。


司法院資訊處製作；財團法人民間司法改革基金會備份。
